臺灣雲林地方法院刑事判決　　　　　　　　　　　　　　九十一年度訴字第五八號
　　公　訴　人　臺灣雲林地方法院檢察署檢察官
　　被　　　告　甲○○
右列被告因搶奪等案件，經檢察官提起公訴（九十一年度偵緝字第三號），本院判決
如左：
    主  文
甲○○意圖為自己不法之所有，而搶奪他人之動產，處有期徒刑壹年拾月。
被訴竊盜部分免訴。
    事  實
一、甲○○前有因犯傷害致死、竊盜、搶奪等罪，經法院判決並定應執行刑為八年四
    月後，嗣於八十七年三月十八日假釋付保護管束，於保護管束期間，竟不知悛悔
    ，復意圖為自己不法之所有，於民國九十年五月二十一日上午，為逃脫警方之追
    捕，適在雲林縣臺西鄉○○村○○道路上見戊○○騎乘其所有之車號ＺＷＹ－七
    八一號機車搭載子女行經該處，竟萌搶奪機車之犯意，乘戊○○不備將其推下，
    而將上開機車強行駛離搶奪之。嗣因甲○○倉皇騎車而失衡倒地，遂棄車奔跑逃
    逸無蹤。
二、案經雲林縣警察局臺西分局報告台灣雲林地方法院檢察署檢察官偵查起訴。
    理  由
壹、有罪部分：
一、右揭事實，業據被告甲○○於偵審中坦承不諱，核與被害人戊○○指訴情節相符
    ，並有贓物認領收據一紙及相片一張附卷可稽，被告自白應與事實相符，其搶奪
    犯行，洵堪認定。
二、核被告甲○○所為，係犯刑法第三百二十五條第一項之搶奪罪。爰審酌被告前科
    累累，素行非佳，於保護管束期間內不知謹慎行事，竟又再犯本件罪行，當街強
    搶機車，嚴重危害民眾人身及財產之安全，惟犯後坦承犯行，態度良好等一切情
    狀，量處如主文所示之刑，以資懲儆。
貳、免訴部分：
一、公訴意旨略以：被告甲○○意圖為自己不法之所有，於民國九十年五月二十一日
    上午七時三十分許，趁丙○○外出不及注意之際，未經許可無故侵入被害人丙○○位於雲林縣臺西鄉山寮村一一一之十五號租處（侵入住宅部分未經告訴），竊
    取丙○○所有之摩托羅拉牌手機一支、玉戒指、別針、墜子各一枚等物。得手後
    ，藏置於上址另一由被告甲○○友人丁○○（公訴人誤載為林憲邦）租住之房間
    內，適丙○○返回租處，發現被告甲○○形跡可疑並驚覺租屋遭竊，乃報警前來
    處理。迄同日八時許，被告甲○○遇警盤查，經警要求將鞋子交出以比對鞋印，
    未料丙○○所有之別針、墜子、戒指自被告甲○○鞋內掉出。被告甲○○見事跡
    敗露即行逃逸，因認其涉犯刑法第三百二十條第一項之竊盜罪。
二、按案件曾經判決確定者，應諭知免訴之判決，刑事訴訟法第三百零二條第一款定
    有明文。又訴訟上所謂一事不再理之原則，關於實質上一罪或裁判上一罪，亦均
    有其適用，最高法院六十年台非字第七七號著有判例。
三、訊據被告甲○○固不否認將被害人丙○○之失竊物品藏於其鞋內而掉出，然矢口
    否認有右揭公訴人所起訴之竊盜犯行，辯稱：丙○○上開失竊之物品為友人丁○○於同日早上所竊，丁○○竊取後交付予伊保管隨即外出，伊案發時均在丁○○
    之住處睡覺，並未外出，嗣因一時緊張始將上開失竊贓物藏予鞋內云云。然查，
    被害人丙○○業於警訊時指陳：「我於九十年五月二十一日早上六時四十分外出
    購買早點，返家後發現甲○○由後方轉入其友人之租屋處」等語屬實，核與證人
    即查獲警員乙○○到庭證稱：「當時被害人說有看到被告進入第一間房間，所以
    我們就到那裏查訪，若非被害人明確指出，我們不會直接進入甲○○之居住處所
    查訪，而係一間間逐次盤問」等語相符，足見被害人指述之情節，應與事實相符
    。再查，證人丁○○於五月二十一日前一日即已外出，未回其租屋處，亦未竊取
    被害人的東西，係後來聽說甲○○犯下本件，使其亦不敢返回租屋處等情，亦據
    證人丁○○到庭證述明確，再參以被告見警方發覺贓物自其鞋內掉落時，未說明
    原因即發足狂奔，益徵其案發心虛之情甚明。此外，復有贓物認領保管收據一紙
    、相片一張附卷可稽。被告上開辯稱，顯係卸責之詞，不足採信。綜上，被告之
    竊盜犯行堪以認定。然查本件被告前於九十年三月二日，在雲林縣臺西鄉永豐村
    南清宮旁竊取林蔡玉蘭機車一台之犯行，於九十年四月二十四日經檢察官起訴後
    ，再經本院認被告係犯刑法第三百二十條第一項之竊盜罪，而於九十一年一月二
    十四日以九十一年度易緝字第一號判處有期徒刑十月，並於九十一年三月二日確
    定，有上開起訴書及判決各一紙附卷可稽。本件公訴人起訴被告所為之竊盜犯行
    ，經核與前開判決確定之犯行，其時間密接，且所犯均係構成要件相同之竊盜罪
    名，顯係基於概括之犯意為之，而具有連續犯之裁判上一罪關係，該犯罪之一部
    既經判決確定，其效力及於全部，依照首開說明，本院應諭知免訴之判決。
據上論斷，應依刑事訴訟法第二百九十九條第一項前段、第三百零二條第一款，刑法
第三百二十五條第一項，判決如主文。
中      華      民      國      九十一      年    三    月    二十九    日
                                        臺灣雲林地方法院刑事第二庭
                法  官  趙  思  芸
右正本證明與原本無異。
如不服本判決，應於判決送達後十日內向本院提出上訴狀( 應附繕本 )。
                                            書記官  王  淑  美
中      華      民      國      九十一      年    三    月    二十九    日
中華民國刑法第三百二十五條
 (普通搶奪罪)
意圖為自己或第三人不法之所有，而搶奪他人之動產者，處六月以上五年以下有期徒
刑。
因而致人於死者，處無期徒刑或七年以上有期徒刑，致重傷者，處三年以上十年以下
有期徒刑。
第一項之未遂犯罰之。
